【裁判字號】    91,上易,3225
【裁判日期】    920523
【裁判案由】    傷害等
【裁判全文】
臺灣高等法院刑事判決                          九十一年度上易字第三二二五號
    上  訴  人
    即  被  告  壬○○
                癸○○
                子○○
    右三人共同
    選任辯護人  簡文玉  律師
    上  訴  人
    即  被  告  己○○
                甲○○
                丙○○
                庚○○
    右四人共同
    選任辯護人  黃德財  律師
                江旻書  律師
右上訴人因傷害等案件，不服臺灣桃園地方法院九十年度易字第二六０二號，中華民
國九十一年九月二十日第一審判決（起訴案號：臺灣桃園地方法院檢察署九十年度偵
字第一一二五八號），提起上訴，本院判決如左：
    主  文
上訴駁回。
    事  實
一、壬○○係癸○○、子○○之父，居住在桃園縣八德市○○路九號，己○○係甲○○之夫、庚○○之父、丙○○之岳父，居住在桃園縣八德市○○路十一號，鄭、
    彭二家毗鄰而居，因均在其住家門口擺攤經營鞋襪類等百貨飾品，生意上有競爭
    ，平日相處不甚和睦。民國九十年三月二十二日上午七時許，甲○○、庚○○、
    丙○○三人及子○○均在各自店門擺設貨品準備營業，子○○攤位緊鄰彭家之貨
    架不知何故傾倒，子○○懷疑為彭家人所為，即走向坐落桃園縣八德市○○路十
    一號前彭家之攤位欲與對方理論，適時甲○○、庚○○、丙○○三人正在擺設攤
    位，雙方本有嫌隙一言不和，子○○基於傷害之概括犯意，出手毆打丙○○，另
    甲○○、庚○○、丙○○三人同時亦基於傷害、毀損之犯意聯絡，由甲○○、庚○○架住子○○雙手，丙○○手持彭家所有擺設貨品之鋁製伸縮桿朝子○○毆打
    ，甲○○、庚○○、丙○○三人在拉扯間，由甲○○出手將子○○之項鍊扯斷，
    丙○○則將子○○之眼鏡扯下，致鏡片破裂鏡架彎曲，甲○○、庚○○在推擠拉
    扯間將子○○之上衣扯破，均足以生損害於子○○；甲○○並另行基於公然侮辱
    之犯意，在其攤位前之馬路邊之公共場所，對子○○稱：吃那麼胖，才嫁不出去
    等語，使在場之不特定人士均得聽聞，足以貶損子○○之名譽。壬○○於其大同
    路九號之住家樓上聽到樓下之吵雜聲，即下樓到大同路十一號門前查看，適時己○○自屋內走出，壬○○見子○○遭甲○○、庚○○架住，由丙○○持吊衣服用
    伸縮桿加以毆打，一時氣憤難當，與子○○基於傷害之犯意聯絡，出手毆打己○○（己○○受傷部分未據告訴），己○○見狀亦與甲○○、庚○○、丙○○基於
    傷害之犯意聯絡，壬○○、己○○二人分別加入互毆之列而與子○○、甲○○、
    庚○○、丙○○共計六人扭打在一起，丙○○又持手上之吊衣服用之伸縮桿毆打
    壬○○、子○○，甲○○順手拿以圓鐵凳往壬○○之頭部砸下，壬○○因遭圓鐵
    凳擊中及雙方拉扯推擠，故跌倒在地，癸○○聞風趕至，發現兩家人在己○○家
    門口鬥毆，壬○○跌倒在地，旋即回頭拿木製棒球棍到場，遭已經在場勸架之戊○○搶下，癸○○隨即又拿出另一支球棒，到大同路十一號己○○之住家攤位臨
    馬路處，與子○○、壬○○基於傷害之犯意聯絡，由癸○○以球棒朝己○○近屁
    股處毆打（己○○受傷部分未據告訴），丙○○見狀即逃離現場打電話報警，在
    場圍觀之人遂將該支球棒搶下，癸○○即徒手與承上傷害概括犯意聯絡之己○○
    、甲○○、庚○○三人扭打在一起，庚○○撲向子○○時，不慎跌倒在地，嗣警
    方據報到場雙方才平息，因雙方扭打之故，致壬○○受有左顳頂裂傷、顏面挫瘀
    傷、右臉擦傷、右髖骨挫傷等傷害，癸○○受有右小腿挫擦傷之傷害，子○○受
    有顏面挫瘀傷、右臉擦傷、左前臂瘀青之傷害，丙○○則受有右腕擦傷、左腕擦
    傷、左、右小腿前側各擦傷一處，庚○○則受有左顳頭部下血腫、右上臂皮下血
    腫、右手前臂擦傷等傷害，甲○○則受有顏面挫傷、左手臂挫傷等傷害。
二、案經壬○○、癸○○、子○○、庚○○、丙○○訴由台灣桃園地方法院檢察署檢
    察官偵查起訴暨甲○○訴由桃園縣警察局八德分局報請該署檢察官偵查起訴。
    理  由
一、訊據上訴人即被告壬○○、癸○○、子○○、己○○、甲○○、庚○○、丙○○
    均否認有傷害犯行，被告壬○○辯稱：伊原本在樓上睡覺，聽到吵鬧聲下樓查看
    ，看到甲○○與庚○○母女抓著子○○，叫丙○○打子○○，伊過去搶救，己○○就一拳打來，甲○○就拿椅子往伊頭上砸云云；被告癸○○辯稱：伊準備要出
    門上班，聽到吵雜聲，下樓見到父親跌倒在地，滿臉是血，回去拿出球棒要自衛
    ，就被在場之戊○○搶走，並無用球棒打人云云；被告子○○辯稱：伊遭己○○
    家人毆打，而渠等誣指伊傷害，且對伊公然侮辱云云。被告己○○辯稱：壬○○
    、癸○○、子○○三人持兇器衝至伊住處打人，伊並未出手傷人云云；被告甲○○辯稱：因為有客人前來購物，引發子○○不悅，子○○衝過來罵伊女婿娶二手
    貨，伊才順口說吃那麼胖嫁不出去，壬○○一過來就要伊先生出來並出手毆打伊
    夫己○○，伊責問鄭家人，子○○就過來掐、打庚○○，伊才上前搭救云云；被
    告庚○○辯稱：七點多時在擺攤位，對方說有東西倒下來就找他們理論，可是他
    們根本就沒動對方的東西，對方就拿鐵架、鐵椅打人，伊先被子○○打，後來癸○○也打伊，打伊頭部、右手臂，而且將伊踢倒在地，伊並未出手傷人，亦未毀
    壞對方之眼鏡、衣服、項鍊云云；被告丙○○辯稱：是子○○藉口說伊等弄倒他
    們的攤子，到伊攤位上罵伊外省豬二手貨，壬○○過來叫伊岳父己○○出去並出
    手毆打己○○，子○○則拿擺設衣服用的鐵架攻擊伊頭部，並咬傷伊右手，後來
    雙方被路人拉開，伊繼續準備擺攤，癸○○突然持木棒出來衝進伊家中要打岳父
    己○○，壬○○見伊在場就持木棍毆打伊腳，伊見情況危急趕快跑到附近便利商
    店報警云云。
二、經查：
    (一)被告壬○○、癸○○、子○○、己○○、甲○○、庚○○、丙○○傷害部分：
      (1)被告壬○○受有左顳頂裂傷、顏面挫瘀傷、右臉擦傷、右髖骨挫傷等傷害，
        癸○○受有右小腿挫擦傷之傷害，子○○受有顏面挫瘀傷、右臉擦傷、左前
        臂瘀青之傷害，丙○○則受有右腕擦傷、左腕擦傷、左、右小腿前側各擦傷
        一處，庚○○則受有左顳頭部下血腫、左手掌擦傷、右上臂皮下血腫、右手
        前臂擦傷等傷害，甲○○則受有顏面挫傷、左手臂挫傷等傷害，業據渠等分
        別於警訊中提出診斷證明書十一張附卷可稽（他字第九九三號卷第十二頁、
        第十四頁、第十六頁、第十八頁、他字第八五八號卷第五頁、第十頁、偵字
        第一一二五八號卷第四十六頁）
      (2)現場目擊證人戊○○於警訊證稱：九十年三月二十二日七時許，在八德市○○路十一號前，看到壬○○及子○○二人與己○○、丙○○、甲○○、庚○○四人發生拉扯，有點類似雙方打群架，因為雙方皆有出手還擊及拉扯，伊
        見狀趕快去勸架，將雙方分開後，丙○○又持鐵條去打壬○○及子○○，隨
        後又換甲○○拿鐵椅子去毆打壬○○與子○○，不久癸○○從大同路九號跑
        下來，鄭家三人與彭家四人皆有出手毆打對方，發生群毆，丙○○不知何故
        突然逃離現場，癸○○可能因見到父親被甲○○拿椅子打，所以回去大同路
        九號拿一支棒球棍出來，一拿出來就被伊搶下，但又發生鄭家三人與己○○
        、甲○○、庚○○六人鬥毆，在雙方互毆之際見到庚○○被設攤鐵架絆倒就
        爬不起來，己○○夫妻將庚○○拉起後，雙方仍在爭吵互毆，後來警察就來
        了等語（偵字第一一二五八號卷第三十一頁、第三十二頁）；於偵查中證稱
        ：伊不知道發原因，看到時壬○○、子○○與己○○、甲○○、庚○○、丙○○兩邊都在拉扯，有看到壬○○在流血，丙○○拿鐵條打壬○○、子○○
        ，甲○○拿鐵椅打壬○○及子○○，癸○○後來下樓，形成六個人打在一起
        ‧‧‧等語（見同上卷第八十四頁）；於原審證稱：伊在現場附近之大同路
        和四維路口那邊擺水果攤已經二十年，被告己○○之攤位就在被告壬○○攤
        位之隔壁，伊擺攤的位置在離打架現場三十公尺，打架之現場在被告己○○
        攤位前面，‧‧‧當天早上七點多左右，伊正在擺攤子，聽到聲音抬頭看到
        鄭家和彭家人雙方在拉拉扯扯，起先是被告己○○夫妻、被告周（柏佐）及
        被告壬○○父女，雙方在拉拉扯扯，我就跑過去要勸架要把雙方拉開，我到
        他們拉扯現場時才看到庚○○出來，此時還沒有看到癸○○。雙方一邊四個
        人、一邊兩個人互相拉扯，我就站在中間想要把他們拉開，我有拉開過，但
        一下子他們又扭打在一起。伊有看到被告己○○那邊的人有拿鐵椅子（圓鐵
        凳）、吊衣服的鐵條（鋁製伸縮桿），後來看到癸○○從裡面跑出來，又立
        刻回去拿一支灰色的球棒，我看到趕快把它搶下來，丟在鄭家他們攤位下面
        。被告丙○○看到癸○○進去拿球棒出來，就趕快跑掉，朝停車場方向去了
        。結果雙方就剩下三人對三人，還是拉拉扯扯，伊看到雙方都有人受傷流血
        掛彩，就叫他們不要再打了，趕快到醫院去，從頭到尾只有伊一人在幫雙方
        勸架，現場有很多人都是在他們攤位對面看，也有很多是買菜的人，沒有人
        敢靠近等語（原審卷第七十九頁至第八十二頁），其於本院亦證稱：伊攤位
        係在大同路與四維路口之三角攤，能目睹當時發生之情況（本院卷第一０六
        頁），足證被告壬○○、癸○○、子○○與被告己○○、甲○○、庚○○、
        丙○○間，有互毆之事實。
      (3)另一證人即在雙方互毆現場距離三、四公尺處目擊之辛○○於原審證稱：伊
        當時在大同路的市場入口處，距離他們兩家的攤位大概三、四公尺，伊看到
        鄭跟甲○○母女拉拉扯扯，看到周拿一個很像鐵棍的東西（應該就是編號五
        的照片）在鄭女後面打鄭女，‧‧‧‧我看到壬○○跑出來好像是要把雙方
        拉開，看到己○○揮拳打壬○○的下巴，甲○○就拿著鐵椅從後面砸下去，
        壬○○就跌在地上，然後就看到癸○○空手跑出來後又馬上跑進去拿了一支
        木棍出來，我不知道是否為球棒，看到有兩個男人（非兩家之人）把他的球
        棒搶下來，場面很紊亂，然後警察就來了等語（原審卷第一二六頁），與前
        開證人戊○○之證言相符，亦足以證明被告壬○○、癸○○、子○○與被告
        己○○、甲○○、庚○○、丙○○間，處於打群架之互毆狀態。
      (4)證人江進添於原審證稱：早上七點多要去釣魚，看到鄭、彭兩家好像有爭執
        ，看到癸○○拿著球棒跑出來，打了甲○○跟庚○○，然後又看到鄭家有人
        也不知道是什麼人，拿伸縮棒打庚○○跟丙○○等語（原審卷第一二六頁）
        ；證人林鐘填於原審證稱：伊發現鄭、彭二家人在吵架，癸○○拿球棒朝己○○打了一下（原審卷第一０二頁）；證人邱景雲於原審證稱：伊看見子○○與甲○○二人在拉扯（原審卷第一０二頁）；證人乙○○於本院證稱：當
        時壬○○出手打己○○，鄭家人打彭家人（本院卷第六十四頁）；證人丁○○於本院證稱：伊看到比較老的過來打彭家人（本院卷第一一０頁）等語，
        證人江進添、邱景雲、乙○○、丁○○雖非始終在場目擊，致陳述流於片斷
        ，但亦可佐證被告壬○○、癸○○、子○○與被告己○○、甲○○、庚○○
        、丙○○間部分傷害之事實。
      (5)由證人戊○○、辛○○之證言觀之，被告壬○○、癸○○、子○○與被告己○○、甲○○、庚○○、丙○○雙方係互毆，雙方各有出手毆打對方，且依
        照被告雙方之前開抗辯綜合研判，雙方乃屬同時出手而無法證明何人先行出
        手之互毆，自無正當防衛之可言（最高法院十七年上字第六八六號判例意旨
        參照）。
      (6)被告庚○○雖指稱：遭被告壬○○、癸○○、子○○毆打，致流產云云，證
        人江進添於原審證稱：子○○兄妹踢庚○○，庚○○蹲在地上（原審卷第一
        二六頁）；證人乙○○於本院亦證稱：被告壬○○家人踢庚○○之肚子（本
        院卷第六十四頁）等情，惟查：被告庚○○在雙方拉扯中，欲撲向子○○時
        遭自家攤位之衣架絆倒等情，已據證人戊○○證稱：被告丙○○離開後，就
        變成壬○○和己○○二人在拉扯，子○○和甲○○庚○○母女在拉扯，癸○○也去幫他父親和己○○拉拉扯扯，此時大家都受傷了，當時男的在比較靠
        攤位近路邊處拉扯，女的就在比較靠近鄭家攤位附近在拉扯，伊還是在試圖
        要把雙方拉開，看到庚○○要撲向子○○，就被自家的攤位架子絆倒，結果
        就摔倒了等情（原審卷第八十頁），是證人江進添、乙○○前開證言，與證
        人戊○○之證言，已有所不同，而被告庚○○於本案發生後，其檢具之診斷
        證明書上所載之傷勢分別：(1)九十年三月二十三日德濟醫院之診斷證明書記
        載頭部外傷疑腦震盪、左顳頭皮下血腫、右手掌擦傷、妊娠初期；(2)九十年
        三月二十八日聖保祿醫院診斷證明書記載；頭部外傷、妊娠初期，醫師囑言
        患者於九十年三月二十三日至九十年三月二十七日住院觀察治療；並於九十
        年三月二十八日診斷為完全性流產，此有被告庚○○提出之前開診斷證明書
        附卷可查，其上並無腹部疼痛或任何不適之症狀之記載，是證人江進添、乙○○證稱：被告庚○○遭人踢及腹部乙節，即屬無據。雖被告庚○○經診斷
        為完全性流產之時間（九十年三月二十八日）與本案發生相距僅六日，惟證
        人戊○○已證稱：被告庚○○係不慎自行跌倒，有如前述，再聖保祿醫院之
        會診單記載（未載日期）「a case of early pregnancy suffered with
        traffic accident & vaginalbleeding since then」（中譯：初期懷孕，
        因交通事故，從那時起陰道流血）（本院卷第一五四頁），被告庚○○之後
        之流產，是否係另發生交通事故所致，亦有可能，此外，又查其他證據足以
        證明被告癸○○、子○○有毆打庚○○之腹部之行為，亦無證據足資證明被
        告庚○○流產係由被告壬○○、癸○○、子○○等人之行為所造成，自難遽
        認被告壬○○、癸○○、子○○等人之行為造成庚○○流產。又被告庚○○
        跌倒當時承辦警員所拍攝之照片顯示其右手撐在地上，該地面為柏油馬路，
        可證其右手掌、右食指擦傷應係跌倒擦撞到地面所造成，公訴人認庚○○因
        本案造成流產、右手掌（公訴人誤植為左手掌）、右手食指擦傷等傷害部分
        ，即有未合，併此敘明。
      綜上，被告壬○○、癸○○、子○○、己○○、甲○○、庚○○、丙○○確有
      傷害犯行，被告己○○之辯護人認為壬○○係遭其兒子以棒球棒毆傷（提出病
      歷影本），並認為癸○○、子○○所受之傷害係自己所致，或為旁人造成云云
      ，與前開認定相左，自不足採信。
    (二)被告甲○○公然侮辱部分：
      (1)被告甲○○於原審坦承確實在當時對被告子○○稱：你自己吃那麼胖才嫁不
        出等語，惟否認有公然侮辱犯行，辯稱：因為子○○出手毆打庚○○，伊去
        拉開，一氣之下就說罵啥二手貨，你自己吃那麼胖才嫁不出去，因子○○先
        開口罵庚○○二手貨，伊才口不擇言云云。
      (2)查證人戊○○於偵查中證稱：在拉扯中有聽到有女生說：「吃那麼胖，嫁不
        出去」（偵查卷第八十三頁反面），參照被告甲○○於原審之前開供述，足
        證被告甲○○確實於雙方在八德市○○路十一號門口近馬路之公共場所前辱
        罵被告子○○「吃那麼胖才嫁不出去」之話語，而子○○之身材確實較諸一
        般女性強壯魁梧，且三十四歲未婚，依現今社會之審美觀與婚姻觀而言，與
        社會之期待評價有差距，被告甲○○在大庭廣眾之公共場所以子○○個人在
        短暫時間所無法改變之體型外觀與婚姻狀況攻訐子○○，自然對子○○個人
        造成污辱詆毀，而屬公然侮辱。
      (3)被告甲○○雖辯稱：因子○○先開口罵庚○○二手貨才出言不遜辱罵子○○
        云云，惟查：此部分已為被告子○○所否認，且在場勸架之證人戊○○亦無
        聽聞此語，證人乙○○於本院雖證稱：「我看到二個女生（是母女）在罵彭
        小姐是二手貨。」（本院卷第六十五頁），但其所說二個女子，係母女，其
        中一人應係指被告壬○○之太太林青綢，而林青綢當時並不在現場，已據證
        人戊○○、辛○○於偵查中證述明確，林青綢被訴恐嚇案（九十年度偵字第
        一一二五八號），亦經檢察官以雙方發生爭執時，林青綢並不在現場而不起
        訴處分確定在案，證人乙○○證稱：當時林青綢在場並辱罵庚○○，即與事
        實不符，再當時子○○之衣服遭人扯破（詳如後述），而證人乙○○於本院
        確證稱：子○○之衣服未遭人扯破（同上卷頁），亦與事實不符，是究不能
        以證人乙○○此部分證言遽認被告子○○有以二手貨辱罵庚○○，被告甲○○此部分辯解，自不足採信。
      綜上，被告甲○○公然侮辱事實明確。
    (三)被告甲○○、庚○○、丙○○毀損部分：
      (1)右開毀損之事實，業據子○○指訴甚詳，其於原審並提出眼鏡、衣服、項鍊
        為證，經原審當庭勘驗結果：眼鏡部分，鏡片完全破損不見，鏡架右邊稍微
        外彎，項鍊墜子完好，鍊子變成兩節，襯衫型上衣從右袖下方至靠腋下側乃
        至接近下擺十公分處裂開，此有原審九十一年三月十二日之筆錄在卷可稽（
        原審卷第六十頁），眼鏡之鏡片既已完全破損即無法達到矯正視力之功能、
        項鍊斷成兩截，衣服則自袖子至腋下處裂開，均已達到損壞之程度。
      (2)且依證人戊○○、辛○○之前開證詞與被告己○○、甲○○、丙○○、庚○○、壬○○、子○○等人之供述相互核對，前開物品之毀壞，應係被告己○○、甲○○、庚○○、丙○○與被告子○○在拉扯扭打中予以毀壞，被告甲○○、丙○○等人辯稱係勸架之人扯壞或拉扯中不慎由他人扯壞云云，皆不
        足採。
      綜上，被告甲○○、庚○○、丙○○毀損事實亦甚明確。
    綜上所述，本件事證明確，被告等所辯均為卸責之詞，不足採信，渠等犯行均堪
    以認定。被告己○○之辯護人之一認為被告壬○○等另犯有刑法第三百零六條之
    罪嫌部分，與起訴之傷害部分間，無裁判上一罪關係，無從審究，併此說明。
二、核被告壬○○、癸○○、子○○、己○○、甲○○、庚○○、丙○○所為，均係
    犯刑法第二百七十七條第一項之傷害罪；被告甲○○另犯同法第三百零九條第一
    項之公然侮辱罪、同法第三百五十四條之毀損罪；被告庚○○、丙○○另犯同法
    第三百五十四條之毀損罪。被告甲○○、庚○○、丙○○、己○○以一傷害行為
    同時毆傷子○○、壬○○二人及被告壬○○、子○○、癸○○以一傷害行為同時
    毆傷庚○○、甲○○二人，均為想像競合犯，應依刑法第五十五條之規定從一重
    處斷。被告甲○○、庚○○、丙○○、己○○就所犯之傷害罪，被告甲○○、庚○○、丙○○就毀損罪，被告子○○、壬○○、癸○○就所犯傷害罪，有犯意聯
    絡與行為分擔，均為共同正犯。被告子○○、甲○○、庚○○、己○○前後二次
    傷害犯行，均時間緊接，而各犯構成要件相同之罪名，顯係各基於概括犯意為之
    ，為連續犯，均應依刑法第五十六條之規定論以一罪，並各加重其刑。被告甲○○、庚○○、丙○○所犯上開各罪，犯意個別，行為互異，應予分論併罰。
三、原審以被告壬○○、癸○○、子○○、己○○、甲○○、庚○○、丙○○罪證明
    確，依刑法第二十八條、第五十六條、第二百七十七條第一項、第三百零九條第
    一項、第三百五十四條、第五十五條、第四十一條第一項前段、第四十二條第二
    項、第五十一條第七款（原審判決誤載為同條第五款，應予更正）、罰金罰鍰提
    高標準條例第一條前段、第二條規定，並於審酌被告壬○○、癸○○、子○○與
    被告己○○、甲○○、庚○○、丙○○兩家人毗鄰而居，因生意競爭造成兩家小
    有嫌隙，本次因被告子○○懷疑貨架遭彭家推倒之細故進而發生爭執，雙方家人
    因而拉扯扭打，在雙方扭打拉扯之際，就傷害罪部分，其中被告癸○○持球棒、
    被告丙○○持鋁製之伸縮桿、被告甲○○持圓鐵凳與對方互毆，其可非難性較大
    ，被告己○○、庚○○、壬○○、子○○等人係徒手為之，所造成之傷害較小，
    並參酌被告七人所受之傷勢；而被告甲○○明知被告子○○身材壯碩，且以三十
    餘歲上未婚配，竟在大庭廣眾下以前詞辱罵子○○，造成子○○之難堪與心裡之
    傷害程度應屬非輕；就毀損罪部分，參酌其毀壞物品之程度、手段等一切情狀，
    就被告壬○○傷害部分，量處拘役二十日，就被告癸○○傷害部分，量處拘役三
    十日，就被告子○○傷害部分，量處拘役二十日，就被告己○○傷害部分，量處
    拘役二十日，就被告甲○○傷害部分，量處拘役三十日，就被告甲○○公然侮辱
    人部分，量處罰金二千元，就被告甲○○毀損部分，量處罰金三千元，就被告丙○○傷害部分，量處拘役三十日，就被告丙○○毀損部分，量處罰金三千元，就
    被告庚○○傷害部分，量處拘役二十日，就被告庚○○毀損部分量處罰金三千元
    ，暨就被告甲○○罰金部分定應執行罰金四千元，並諭知有期徒刑易科罰金及罰
    金易服勞役之折算標準（原判決主文欄第一項、第二項、第六項、第七項內之「
    各」字係贅字，應予刪除）。另以球棒貳支為被告癸○○所有供犯罪所用之物，
    鋁製伸縮桿為被告庚○○所有供犯罪所用之物，圓鐵凳一張為被告甲○○所有供
    犯罪所用之物，分別據被告癸○○、庚○○、甲○○於原審供明，均應依刑法第
    三十八條第一項第二款規定宣告沒收。經核原判決認事用法，並無不合，量刑亦
    屬妥適，被告等上訴猶執前詞否認犯行，指摘原判決不當，請求撤銷改判云云，
    為無理由，均應予駁回。
四、被告甲○○、丙○○經合法傳喚，無正當理由不到庭，爰不待其陳述逕行判決。
據上論斷，應依刑事訴訟法第三百六十八條、第三百七十一條，判決如主文。
本案經檢察官呂光華到庭執行職務。
中      華      民      國    九十二    年      五      月    二十三    日
                              臺灣高等法院刑事第二十四庭
                                  審判長法  官  陳  貽  男
                                        法  官  徐  世  禎
                                        法  官  李  世  貴
右正本證明與原本無異。
不得上訴。
                                        書記官  魏  汝  萍
中      華      民      國    九十二    年      五      月    二十三    日
附錄：本案論罪科刑法條全文
刑法第二百七十七條
  傷害人之身體或健康者，處三年以下有期徒刑，拘役或一千元以下罰金。
  犯前項之罪，因而致人於死者，處無期徒或七年以上有期徒刑，致重傷者，處三年
  以上、十年以下有期徒刑。
刑法第三百零九條
  公然侮辱人者，處拘役或三百元以下罰金。
  以強暴犯前項之罪者，處一年以下有期徒刑、拘役或五百元以上罰金。
刑法第三百五十四條
  毀棄、損壞前二條以外之他人之物或致令不堪用，足以生損害於公眾或他人者，處
  二年以下有期徒刑、拘役或五百元以下罰金。


司法院資訊處製作；財團法人民間司法改革基金會備份。
